---
title: "attrition"
output: html_document
date: '2022-03-26'
---

# attrition data 불러오기
```{r}
data = read.csv("Attrition.csv", header = T)
names(data)[1] = c("Age")
```

## R Markdown
# test data set 만들고 chr 데이터를 수치형으로 바꾸기

## 각 속성별 상관계수 구하기
# cor(Cbdata[,c(1:4)], use = "all.obs", method = "pearson") # cor 함수: 피어슨 상관계수 구해주는 함수
```{r}
## Load dataset
data$Attrition <- as.integer(data$Attrition == "Yes")
data$Gender <-as.integer(data$Gender == "Male")
customSort <- function(data_mat){
  for(i in 1:length(data_mat)) {
    if(data_mat[i] == "Travel_Rarely") {
      data_mat[i] = 1
    }
    else if (data_mat[i] == "Travel_Frequently") {
      data_mat[i] = 2
    }
    else if (data_mat[i] =="Non-Travel") {
      data_mat[i] = 0
    }
  }
  return(data_mat)
}
data$BusinessTravel <- as.integer(customSort(data$BusinessTravel))
customSort <- function(data_mat){
  for(i in 1:length(data_mat)) {
    if(data_mat[i] == "Sales") {
      data_mat[i] = 0
    }
    else if (data_mat[i] == "Research & Development") {
      data_mat[i] = 1
    }
    else if (data_mat[i] =="Human Resources") {
      data_mat[i] = 2
    }
  }
  return(data_mat)
}
data$Department <- as.integer(customSort(data$Department))
customSort <- function(data_mat){
  for(i in 1:length(data_mat)) {
    if(data_mat[i] == "Life Sciences") {
      data_mat[i] = 0
    }
    else if (data_mat[i] == "Medical") {
      data_mat[i] = 1
    }
    else if (data_mat[i] =="Human Resources") {
      data_mat[i] = 2
    }
    else if (data_mat[i] =="Marketing") {
      data_mat[i] = 3
    }
    else if (data_mat[i] =="Technical Degree") {
      data_mat[i] = 4
    }
    else if (data_mat[i] =="Other") {
      data_mat[i] = 5
    }
  }
  return(data_mat)
}
data$EducationField <- as.integer(customSort(data$EducationField))
customSort <- function(data_mat){
  for(i in 1:length(data_mat)) {
    if(data_mat[i] == "Healthcare Representative") {
      data_mat[i] = 0
    }
    else if (data_mat[i] == "Human Resources") {
      data_mat[i] = 1
    }
    else if (data_mat[i] =="Laboratory Technician") {
      data_mat[i] = 2
    }
    else if (data_mat[i] =="Manager") {
      data_mat[i] = 3
    }
    else if (data_mat[i] =="Manufacturing Director") {
      data_mat[i] = 4
    }
    else if (data_mat[i] =="Research Director") {
      data_mat[i] = 5
    }
    else if (data_mat[i] =="Research Scientist") {
      data_mat[i] = 6
    }
    else if (data_mat[i] =="Sales Executive") {
      data_mat[i] = 7
    }
    else if (data_mat[i] =="Sales Representative") {
      data_mat[i] = 8
    }
  }
  return(data_mat)
}
data$JobRole <- as.integer(customSort(data$JobRole))
customSort <- function(data_mat){
  for(i in 1:length(data_mat)) {
    if(data_mat[i] == "Divorced") {
      data_mat[i] = 0
    }
    else if (data_mat[i] == "Married") {
      data_mat[i] = 1
    }
    else if (data_mat[i] =="Single") {
      data_mat[i] = 2
    }
  }
  return(data_mat)
}
data$MaritalStatus <- as.integer(customSort(data$MaritalStatus))
data$OverTime <- as.integer(data$OverTime == "Yes")
data$Over18 <- as.integer(data$Over18 == "Y")
# 상관계수 구하기. 단 standard hours는 모든 값이 80이라 표준편차가 0이라서 상관계수가 NA가 나온다.
res <- cor(data[, c(1:ncol(data))], use = "all.obs", method = "pearson")
# attrition과 상관계수가 높은 것을 구하되, 그 속성들끼리의 상관계수 또한 고려한다.
## Overall correlation coefficient of each gender (남녀 전체 상관계수)
# cor(data$Height, data$Weight, method = 'pearson') # 상관계수 (공분산의 표준화)

# res는 상관계수를 저장하는 변수.
```
# 예측변수를 Attrition과 상관계수가 높은 4개로 한정
# Overtime, MaritalStatus, TotalWorkingYears, YearsInCurrentRole를 예측변수로

# 예측변수를 한정한 full-tree 만들기
```{r}
#install.packages('rattle')
library(caret)
library(rpart)
library(ggplot2)
library(rattle)
## Load dataset
data1 <- read.csv("attrition.csv")
names(data1)[1] = c("Age")
## Partitioning
set.seed(1000)
idx <- createDataPartition(y = data1$Attrition, p = 0.7, list = FALSE)
training <- data1[idx, ]
testing <- data1[-idx, ]
## Train model
fit <- rpart(Attrition~OverTime + MaritalStatus + TotalWorkingYears + YearsInCurrentRole, training)
#fit <- rpart(Attrition~OverTime + MaritalStatus + TotalWorkingYears + YearsInCurrentRole, parms = list(split = 'information'), minsplit = 90, minbucket = 30, training)

val_var <- predict(fit, newdata=testing, type='class') # apply the model to the test dataset
ttesting <- as.factor(testing$Attrition)
vval_var <- as.factor(val_var)
cm <- confusionMatrix(ttesting, vval_var, positive = 'Yes')
tree <- fancyRpartPlot(fit, type=2, box.palette = "auto")
print(tree)
print(cm) # print overview of confusion matrix
```

# 예측변수를 Attrition과 상관계수가 높은 4개로 한정
# Overtime, MaritalStatus, TotalWorkingYears, YearsInCurrentRole를 예측변수로

# 예측변수를 한정한 prunned-tree 만들기

```{r}
#install.packages('rattle')
library(caret)
library(rpart)
library(ggplot2)
library(rattle)
## Load dataset
data <- read.csv("attrition.csv")
names(data)[1] = c("Age")
## Partitioning
set.seed(1000)
idx <- createDataPartition(y = data$Attrition, p = 0.7, list = FALSE)
training <- data[idx, ]
testing <- data[-idx, ]
## Train model
fit <- rpart(Attrition~OverTime + MaritalStatus + TotalWorkingYears + YearsInCurrentRole, minsplit = 90, minbucket = 30, training)
#fit <- rpart(Attrition~OverTime + MaritalStatus + TotalWorkingYears + YearsInCurrentRole, parms = list(split = 'information'), minsplit = 90, minbucket = 30, training)

val_var <- predict(fit, newdata=testing, type='class') # apply the model to the test dataset
ttesting <- as.factor(testing$Attrition)
vval_var <- as.factor(val_var)
cm <- confusionMatrix(ttesting, vval_var, positive = 'Yes')
tree <- fancyRpartPlot(fit, type=2, box.palette = "auto")
print(tree)
print(cm) # print overview of confusion matrix
```

# 최적 파라미터를 이용한 learning curve 그리기
```{r}
data3 <- data.frame(
    Attrition = as.factor(data$Attrition),
    OverTime = as.factor(data$OverTime),
    MaritalStatus = as.factor(data$MaritalStatus),
    TotalWorkingYears = data$TotalWorkingYears,
    YearsInCurrentRole = as.factor(data$YearsInCurrentRole)
    )

ctrl <- trainControl(classProbs = TRUE, summaryFunction = twoClassSummary)

lda_data <- learning_curve_dat(
    dat = data3,
    outcome = "Attrition",
    test_prop = 1/4,
    method = "rpart",
    metric = "ROC",
    trControl = ctrl, control = rpart.control(minsplit = 90, minbucket = 30, parms=list(split = 'information')))

lda_data <- lda_data[!(lda_data$Data == "Resampling"),] # exclude resampling data from learning curve data
p <- ggplot(lda_data, aes(x = Training_Size, y = ROC, color = Data)) + geom_smooth(method = loess, span = .8) + theme_bw()

print(p)
```